---
title: "usethis 开发包的流程"
author: "李家翔"
date: "`r Sys.Date()`"
output: github_document
bibliography: add.bib
---

```{r setup}
knitr::opts_chunk$set(warning = FALSE, message = FALSE, eval= FALSE)
```


参考 @Hvitfeldt2019 ，作者已经总结得很好，这里只是中文翻译稿，方便自己总结和加深。

```{r}
library(devtools)
library(roxygen2)
library(usethis)
```

>
The available package can help you evaluate possible names to make sure they don’t clash with other names and that they don’t mean something rude.

给包命名时，先要保证之前已经没有作者申请过。

```{r}
library(available)
available("add2md")
```

但是产生了报错，提交了[Github Issue 46](https://github.com/ropenscilabs/available/issues/46)。


```{r}
create_package("../test4pkg")
```

在新打开的 RStudio 界面中，输入

```{r}
library(devtools)
use_git()
```

RStudio 重启后，在 github 上创建空的项目，然后进行终端输入

```
git remote add origin https://github.com/JiaxiangBU/test4pkg.git
git push -u origin master
```


```{r}
library(devtools)
use_github()
```

```
Error: No GitHub `auth_token`.
Provide explicitly or make available as an environment variable.
See `browse_github_pat()` for help setting this up.
```

输入

```{r}
browse_github_pat()
```

输入

```{r}
edit_r_environ()
```

然后根据提示，将 token 填入。

```{r}
use_github()
```

就可以使用了。

修改 `Author@R`，点开

```
Package: test4pkg
Title: What the Package Does (One Line, Title Case)
Version: 0.0.0.9000
Authors@R: 
    person(given = "First",
           family = "Last",
           role = c("aut", "cre"),
           email = "first.last@example.com")
Description: What the package does (one paragraph).
License: What license it uses
Encoding: UTF-8
LazyData: true
```

1. 修改 `Author@R`
1. `Title`
1. `Description`

发现只要手动修改即可。

```{r}
options(usethis.full_name = "Jiaxiang Li")
use_mit_license()
```

>
Next we will setup some continuous integration,
>
copy badges to the readme (typically placed right under the main title “# utwf”) and copy the code snippet to the .travis.yml file.

```{r}
use_travis()
use_appveyor()
use_coverage(type = c("codecov"))
```

```{r}
use_testthat()
```

```{r}
use_spell_check()
```

```{r}
use_news_md()
```

参考的试验包见[github](https://github.com/JiaxiangBU/test4pkg)，可以查看 Commit 记录和以上笔记进行比较。   

todo 剩下两个 badge 没有成功。

- [ ] pkgdown 还没有加入